【裁判字號】    97,交聲,29
【裁判日期】    970514
【裁判案由】    違反道路交通管理處罰條例聲明異議
【裁判全文】
臺灣士林地方法院交通事件裁定          97年度交聲字第29號
原處分機關  臺北市交通事件裁決所
異  議  人
即受處分人  甲○○
上列受處分人因違反道路交通管理處罰條例案件，對於臺北市交
通事件裁決所民國96年12月26日所為之處分（原處分案號：北市
裁二字第裁22-A00000000號），聲明異議，本院裁定如下：
    主  文
異議駁回。
    理  由
一、按禁止臨時停車線為紅色實線，用以指示禁止臨時停車路段
    ，其禁止時間為全日24小時，道路交通標誌標線號誌設置規
    則第169 條第1 項、第2 項定有明文；設有禁止臨時停車標
    誌、標線處所不得臨時停車，而禁止臨時停車處所不得停車
    ，道路交通安全規則第111 條第1 項第3 款及第112 條第1
    項第1 款亦定有明文。又汽車駕駛人在設有禁止臨時停車處
    所停車，處新臺幣（下同）600 元以上1200元以下罰鍰，道
    路交通管理處罰條例第56條第1 項第1 款亦有明文。
二、原處分意旨略以：異議人即受處分人甲○○於96年11月28日
    10時55分，其所有之車號EP-1396 號自用一般小客車，在臺
    北市○○○路○ 段170 巷處，經警逕行舉發「在禁止臨時停
    車之處所停車」之違規，依道路交通管理處罰條例第56條第
    1 項第1 款規定，處罰鍰900 元整。
三、異議意旨略以：該路段一天24小時均有汽車停放，當天早上
    伊正好看見另一台車發動開離該空位，才接著停放在該位置
    ，所以也沒有注意到該區為禁止停車區段。並且目擊有一台
    貼有警徽的小客車停在同一位置，一停就是好幾小時，對於
    執法的人不用受罰，而伊停10分鐘就受罰感到不解。異議人
    向原處分機關表示不服舉發，經原處分機關裁決維持舉發結
    果後，異議人於法定期限內向本院交通法庭聲明異議云云。
四、經查：
（一）異議人即受處分人甲○○所有之車號EP-1396 號自用一般
      小客車，在上揭時地經警逕行舉發「在禁止臨時停車處所
      停車」之事實，為異議人所不否認。
（二）異議人即受處分人甲○○辯稱：伊將車子停放於該位置10
      分鐘即受罰，為何其他車輛甚至執法者之車輛停放就可以
      不用受罰云云。按駕駛人駕駛車輛，應遵守道路交通標誌
      、標線、號誌之指示、警告、禁制規定，道路交通管理處
      罰條例第4 條第1 項前段定有明文。又道路交通標誌、標
      線、號誌，係交通主管機關依道路交通狀況及用路人之需
      要而依法設置，故駕駛人有遵守標誌、標線、號誌指示之
      義務，駕駛人不得僅憑其個人認知或價值判斷，或主觀認
      為其行為不致影響交通秩序、安全，而任意決定不予遵守
      ，否則將使交通秩序大亂，非但影響道路交通安全及用路
      人權益，亦將使道路交通標誌、標線、號誌形同虛設。至
      於交通違規事件是否取締、或以何種方式取締，涉及交通
      稽查執行機關本身人力、事務的分配，屬交通稽查執行機
      關裁量職權範圍，除行政機關行使裁量權的過程或結果，
      有逾越權限或濫用權力情形而應以違法論外，法院原則上
      應尊重行政機關的裁量決定並作有限的司法審查。異議人
      稱於同一地點有其他車輛或警用車輛有違規停放之情形，
      於本案無涉且無從進行司法審查。異議人所提之理由，尚
      非可採。
五、綜上所述，異議人確有於前揭時、地，其所有車號EP-1396
    號自用一般小客車「在禁止臨時停車處所」之違規，依道路
    交通管理處罰條例第56條第1 項第1 款規定，處罰鍰900 元
    整，即與法相符，異議人之異議核無理由，應予駁回。
六、據上論斷，依道路交通案件處理辦法第19條，裁定如主文。
中    華    民    國    97    年    5     月    14    日
                  交通法庭法  官  賴邦元
以上正本證明與原本無異
如不服本裁定應於送達後5日內向本院提出抗告狀
                          書記官  游育慈
中    華    民    國    97    年    5     月    14    日


司法院資訊處製作；財團法人民間司法改革基金會備份。
